臺灣臺北地方法院刑事判決　　　　　　 94年度訴緝字第112號
公　訴　人　臺灣臺北地方法院檢察署檢察官
被　　　告　甲○○
上列被告因違反毒品危害防制條例案件，經檢察官聲提起公訴（
九十三年度毒偵字第六九六號）及移送併辦部分（台灣士林地方
法院檢察署九十四年度毒偵緝字第一０一號），經被告自白犯罪
，本院合議庭裁定改依簡式審判程序審理，本院判決如下：
    主  文
甲○○施用第一級毒品，處有期徒刑陸月，如易科罰金，以參佰
元折算壹日，扣案之第一級毒品海洛因壹包（淨重壹點伍玖公克
）沒收銷燬。又連續施用第二級毒品，處有期徒刑肆月，如易科
罰金，以參佰元折算壹日，扣案第二級毒品安非他命貳包（總淨
重零點玖參公克）沒收銷燬及安非他命吸食器壹組沒收。應執行
有期徒刑捌月，如易科罰金，以參佰元折算壹日，扣案之第一級
毒品海洛因壹包（淨重壹點伍玖公克）及二級毒品安非他命貳包
（總淨重零點玖參公克）均沒收銷燬、扣案安非他命吸食器壹組
沒收。
    事  實
一、甲○○前分別因施用第一級毒品海洛因、第二級毒品安非他
    命案件，先後二次經觀察、勒戒後，均認無繼續施用毒品之
    傾向，由臺灣士林地方法院檢察署檢察官於民國九十年十一
    月二十八日、九十二年五月二十九日以九十年度毒偵字第一
    二七三號、九十二年度毒偵緝字第六一號不起訴處分確定。
    。詎其於五年內復基於施用第二級毒品之概括犯意，自九十
    二年八月初某日起至九十三年一月九日上午六時許止，連續
    在台北市北投區○○○路七十三號及在臺北市○○區○○路
    一○○巷一○號三樓住處，施用第二級毒品安非他命多次；
    又基於施用第一級毒品之犯意，於九十三年一月九日上午六
    時在在臺北市○○區○○路一○○巷一○號三樓住處施用第
    一級毒品海洛因一次；嗣分別為警於九十二年十一月二十七
    日下午十一時許及九十三年一月九日下午二時三十分許查獲
    ，並分別扣得第二級毒品安非他命二小包（總淨重零點九五
    公克，各取零點零一公克，餘零點九三公克）、及其所有供
    施用安非他命所用之吸食器乙組及第一級毒品海洛因一包（
    淨重一點五九公克）。
二、案經台北市政府警察局中山分局報告台灣台北地方法院檢察
    署檢察官偵查起訴及台北市政府警察局北投分局報告台灣士
    林地方法院檢察署檢察官移送併辦。本院於準備程序進行中
    ，被告就被訴事實為有罪之陳述，經告知被告簡式審判程序
    之旨，並聽取當事人之意見後，裁定進行簡式審判程序。
    理  由
一、右揭事實，業據被告甲○○於本院審理時坦承不諱，而被告
    為警查獲時所採集之尿液，經送驗後均呈安非他命類及鴉片
    類陽性反應，亦有臺灣尖端先進醫藥股份有限公司九十三年
    二月四日濫用藥物尿液檢驗報告一紙附卷可憑，復有並有扣
    案之第一級毒品海洛因一包可資佐證，且上開毒品經送法務
    部調查局鑑定結果，亦確實含有第一級毒品海洛因成分（淨
    重一點五九公克），有該局九十三年五月六日鑑定通知書在
    卷可稽（參見九十三年度毒偵字第六九六號卷第五五頁）及
    扣案之第二級毒品安非他命二小包（總淨重零點九五公克，
    各取零點零一公克，餘零點九三公克）、供施用第二級毒品
    所用之吸食器一組可資佐證，而扣案之毒品經鑑定結果，屬
    第二級毒品甲基安非他命無誤，亦有臺北市政府警察局鑑驗
    通知書（參見臺灣士林地方法院九十三年度毒偵字第二三四
    號第六一頁）在卷可參；被告確有施用海洛因及安非他命犯
    行，堪以認定。末查被告甲○○前分別因施用第一級毒品海
    洛因、第二級毒品安非他命案件，先後二次經觀察、勒戒後
    ，均認無繼續施用毒品之傾向，由臺灣士林地方法院檢察署
    檢察官於民國九十年十一月二十八日、九十二年五月二十九
    日以九十年度毒偵字第一二七三號、九十二年度毒偵緝字第
    六一號不起訴處分確定，有前開不起訴處分書、臺灣高等法
    院被告全國前案紀錄表各一紙在卷可查，本件被告事證明確
    犯行堪以認定，應依法論科。
二、核被告甲○○所為係毒品危害防制條例第十條第一項之施用
    第一級毒品罪、同條第二項之施用第二級毒品罪；被告非法
    施用第一級毒品海洛因、第二級毒品安非他命前後，非法持
    有毒品之低度行為，應各為其施用之高度行為所吸收，均不
    另論罪。被告先後多次施用第二級毒品犯行，時間緊接，觸
    犯構成要件相同之罪名，顯係基於概括犯意而為之，應依刑
    法第五十六條連續犯之規定各論以一罪，並加重其刑。被告
    所犯前開施用第一級、第二級毒品二罪，犯意各別，行為不
    同，應分論併罰。爰審酌被告非法施用毒品，對個人身心戕
    害甚鉅，且前於九十、九十二年間因施用毒品案件，已先後
    二次經裁定觀察勒戒，嗣分別經不起訴處分，竟仍再犯本件
    施用第一級及第二級毒品犯罪，顯未因前所受處分而戒除毒
    癮、決心改過，惟念其本件犯後於審理中坦承犯行不諱，尚
    有悔意，暨被告犯罪之動機、目的、手段、生活狀況、品行
    、智識程度、犯罪所生之危險及損害等一切情狀，分別量處
    如主文所示之刑，並定其應執行之刑，及易科罰金之折算標
    準。扣案之第一級毒品海洛因一包（淨重一點五九公克）及
    第二級毒品安非他命二小包（總淨重零點九五公克，各取零
    點零一公克，餘零點九三公克），依毒品危害防制條例第十
    八條第一項前段之規定，均併予沒收銷燬之。又被告於九十
    二年十一月二十七日下午十一時許，在臺北市北投區○○○
    路七十三號所查獲之之吸食器一組，為其所有、供施用第二
    級毒品所用之物，據被告供承在卷，依刑法第三十八條第一
    項第二款之規定宣告沒收之。另九十三年一月九日下午二時
    三十分許查獲之注射針筒三支，被告供稱非其所有，故不另
    為沒收之諭知。
三、另移送併辦部分（台灣士林地方法院檢察署九十四年度毒偵
    緝字第一０一號）係以被告於九十二年十月初某日及同年十
    一月中旬某日施用第二級毒品安非他命而起訴，惟被告於本
    院審理時供承其係自九十二年八月初某日起至九十三年一月
    九日止施用雖未經起訴，惟此部分與檢察官起訴之部分，皆
    有連續犯之裁判上一罪關係，應為起訴效力所及，本院自應
    併予審究。
據上論斷，應依刑事訴訟法第二百七十三條之一、第二百九十九
條第一項前段、毒品危害防制條例第十條第一項、第二項、第十
八條第一項前段，刑法第十一條前段、第五十六條、第四十一條
第一項前段、第五十一條第五款、第三十八條第一項第二款，罰
金罰鍰提高標準條例第二條，判決如主文。
本案經檢察官黃紋綦到庭執行職務。
中　　華　　民　　國　　94　　年　　7 　　月　　29　　日
　　　　　　　　　刑事第八庭    法　官　陳德民
以上正本證明與原本無異。
如不服本判決，應於判決送達後10日內，向本院提出上訴狀。
　　　　　　　　　　　　　　　　書記官　張漪蕙
中　　華　　民　　國　　94　　年　　7 　　月　　29　　日
附錄本案論罪科刑法條全文
毒品危害防制條例第十條第一項、第二項
施用第一級毒品者，處六月以上五年以下有期徒刑。
施用第二級毒品者，處三年以下有期徒刑。
